【裁判字號】    92,交上訴,116
【裁判日期】    921209
【裁判案由】    公共危險等
【裁判全文】
臺灣高等法院高雄分院刑事判決                  九十二年度交上訴字第一一六號
    上 訴 人  乙○○
    即 被 告
右上訴人因公共危險等案件，不服臺灣高雄地方法院九十二年度交訴字第六二號中華
民國九十二年七月二十四日第一審判決（起訴案號：臺灣高雄地方法院檢察署九十一
年度偵緝字第一四四一號），提起上訴，本院判決如左：
      主  文
上訴駁回。
    事  實
一、乙○○前曾於民國（下同）八十六年間犯傷害罪，經台灣高雄地方法院判處有期
    徒刑四月確定，於八十八年六月十一日執行完畢，仍不知悔改，甲知其未考領有
    普通小型車駕駛執照，竟於九十年十月十三日上午五時十分許，駕駛車牌號碼３
    Ｌ-０五三一號自用小客車（登記於其父許滄海名下），沿高雄縣鳳山市往仁武
    方向由南往北行駛，途經高雄縣鳥松鄉○○路與忠誠路口，本應注意汽車行駛於
    劃有分向限制線之路段，不得駛入來車之車道內，而當時情況天候晴、路面乾燥
    無障礙物及其他缺陷、道路視距良好，且依其智識、能力及當時情況並無不能注
    意之情事，竟疏於注意，撞及對向由丙○○騎乘之車牌號碼ＸＰＩ－二二七號機
    車，致丙○○人車倒地，因而受有頭部撕裂傷之傷害；乙○○於肇事致丙○○倒
    地受傷後，竟未施予救護或協助丙○○就醫，反而駕車逃離現場，幸經路人向警
    方提供肇事車輛之車型及顏色追查，始於同日十七時三十分許，為警在高雄縣鳥
    松鄉○○街四十二之六號旁空地查獲乙○○肇事後棄置之自用小客車，進而循線
    查獲。
二、案經丙○○訴由高雄縣警察局仁武分局移送台灣高雄地方法院檢察署檢察官偵查
    起訴。
    理  由
一、訊據上訴人即被告乙○○供承於前述時、地，駕車與告訴人丙○○發生車禍後肇
    事逃逸之事實不諱，核與告訴人丙○○所指述情節相符，並有道路交通事故調查
    報告表一紙及照片十二幀在卷可稽，而告訴人確因本件車禍受有頭部撕裂傷之傷
    害，亦有診斷證甲書一紙附卷可證；按汽車行駛於劃有分向限制線之路段，不得
    駛入來車之車道內，道路交通安全規則第九十七條第一項第二款定有甲文，被告
    駕駛右開自用小客車，途經前述地點，竟疏於注意未依規定行駛，因而肇事致人
    受傷，其有過失，至為灼然；告訴人所受之傷害與被告之過失行為間，具有相當
    因果關係，被告前述自白核與事實相符，事證甲確，其過失傷害及駕車肇事致人
    受傷而逃逸之犯行，堪以認定。
二、核被告乙○○駕車肇事致告訴人受傷，係犯刑法第二百八十四條第一項前段過失
    傷害罪；其肇事後逃逸部分，則係犯同法第一百八十五條之四之肇事逃逸罪。所
    犯過失傷害及肇事逃逸二罪間，犯意各別，罪名不同，行為互殊，應予分論併罰
    ，再被告於肇事時係無駕駛執照而駕車，業經被告供承在卷，並有原審辦理刑案
    電話查詢登記表一紙在卷可稽，其肇事因而致人受傷，依法應負刑事責任，應依
    道路交通管理處罰條例第八十六條第一項之規定，加重其刑；又被告乙○○前曾
    於八十六年間犯傷害罪，經台灣高雄地方法院判處有期徒刑四月確定，於八十八
    年六月十一日執行完畢，有台灣高等法院被告全國前案紀錄表在卷可證，五年內
    再犯本件有期徒刑以上之罪，為累犯，就過失傷害部分，應依法遞加重其刑，就
    肇事逃逸部分加重其刑。
三、原審因而適用道路交通管理處罰條例第八十六條第一項，刑法第一百八十五條之
    四、第二百八十四條第一項前段、第四十七條、第五十一條第五款，罰金罰鍰提
    高標準條例第一條前段之規定，並審酌被告駕車不慎撞傷告訴人，造成告訴人所
    受傷害非輕，且肇事後竟未留在現場協助救護，枉顧告訴人之生命安全逕行離去
    ，惡性嚴重，幸告訴人經他人送醫急救後始倖免於更大之傷害，惟犯罪後坦認犯
    行，態度尚可，然迄今仍未與告訴人達成和解等一切情狀，分別量處過失傷害部
    分有期徒刑三月，肇事逃逸部分有期徒刑九月，並定其應執行刑為有期徒刑十一
    月，其認事用法，均無不合，量刑亦屬適當，被告乙○○上訴意旨，以原審量刑
    過重，指摘原判決不當，並無理由，應予駁回。
據上論結，應依刑事訴訟法第三百六十八條，判決如主文。
本案經檢察官邱榮藏到庭執行職務。
中    華    民    國      九十二      年      十二      月     九   日
                              臺灣高等法院高雄分院刑事第七庭
                                  審判長法官  李春昌
                                        法官  莊飛宗
                                        法官  黃憲文
右正本證甲與原本無異。
肇事逃逸部分如不服本判決應於收受本判決後十日內向本院提出上訴書狀，其未述
上訴理由者，並得於提起上訴後十日內向本院補提理由書狀（均須按他造當事人之人
數附繕本)「切勿逕送上級法院」。
                                      書記官  黃英彥
中    華    民    國      九十二      年      十二      月     九   日
附錄：本判決論罪科刑法條：
中華民國刑法第一百八十五條之四
駕駛動力交通工具肇事，致人死傷而逃逸者，處六月以上五年以下有期徒
刑。
中華民國刑法第二百八十四條
因過失傷害人者，處六月以下有期徒刑、拘役或五百元以下罰金，致重傷
者，處一年以下有期徒刑、拘役或五百元以下罰金。
從事業務之人，因業務上之過失傷害人者，處一年以下有期徒刑、拘役或
一千元以下罰金，致重傷者，處三年以下有期徒刑、拘役或二千元以下罰
金。


司法院資訊處製作；財團法人民間司法改革基金會備份。
